臺灣臺南地方法院刑事判決　　　　　　　　　　　　　九十三年度訴字第四八二號
　　公　訴　人　臺灣台南地方法院檢察署檢察官
　　被　　　告　癸○○
　　選任辯護人　林祈福律師
右列被告因違反毒品危害防制條例案件，經檢察官提起公訴（九十三年度偵字第一一
六八號），本院判決如左：
    主  文
癸○○共同連續販賣第一級毒品，處無期徒刑，褫奪公權終身；販賣毒品所得新臺幣
陸萬捌仟元沒收之，如全部或一部不能沒收時，以其財產抵償之；扣案第一級毒品海
洛因柒包（驗餘淨重合計伍點壹貳公克）沒收銷燬之，如附表所示之物均沒收之。又
共同連續販賣第二級毒品，處有期徒刑拾年；販賣毒品所得新臺幣參萬參仟元沒收之
，如全部或一部不能沒收時，以其財產抵償之；扣案第二級毒品安非他命貳包（驗餘
淨重合計參點零柒公克）沒收銷燬之，附表所示之物均沒收之。應執行無期徒刑，褫
奪公權終身；販賣毒品所得新臺幣拾萬壹仟元沒收之，如全部或一部不能沒收時，以
其財產抵償之；扣案第一級毒品海洛因柒包（驗餘淨重合計伍點壹貳公克）、第二級
毒品安非他命貳包（驗餘淨重合計參點零柒公克）沒收銷燬之，如附表所示之物均沒
收之。
    事  實
一、癸○○前因麻醉藥品管理條例案件，經法院合併判處有期徒刑七年（販賣部分六
    年六月，吸食部分八月）確定，於民國九十一年五月十日因縮短刑期假釋出獄，
    現仍假釋中。
二、癸○○自九十二年間某日起，向不詳之人販入第一級毒品海洛因及第二級毒品安
    非他命後，在臺南市○○路、北門路、健康路等處之不特定汽車旅館內或在臺南
    市○○路○段四九九號六樓之六租屋處，將販入之第一級毒品海洛因及第二級毒
    品安非他命分裝成小包裝，並與己○○（另案移本院併案審理）、子○○（另案
    偵辦中）、戊○○（另案偵辦中）、巳○○（綽號「土豆」）及綽號「阿偉」（
    姓名、年籍不詳之成年人），共同基於意圖販賣第一級毒品海洛因（下稱海洛因
    ），第二級毒品安非他命（下稱安非他命）營利之概括犯意，以癸○○所有之0
    000000000號、0000000000號、0000000000號、
    0000000000號行動電話作為聯絡工具，待購買毒品之人撥打上開行動
    電話後，先由癸○○、己○○、子○○等人與來話者確定購買毒品之種類、數量
    、金額及交貨地點後，或由癸○○駕駛車牌號碼２Ｍ─１９５８號自小客車及所
    租用之自小客車，或由己○○駕駛車牌號碼２０６２─ＧＫ號自小客車，或由子
    ○○及「阿偉」等人將毒品送達約定地點，先後連續：
（一）於九十二年三、四月間起至同年十月二十八日止，在台南市仁德國中或台南市
      ○○路社區公園旁不特定地點，以每次二千至五千元不等之價錢販賣安非他命
      、海洛因予壬○○，前後有二十餘次。
（二）於九十二年九月間起至九十二年十一月二十日止，在台南市○○○路文化中心
      附近，以每次一千元之價錢販賣海洛因予辛○○，前後約一、二十次。
（三）於九十二年九月起至九十二年十月三十日止，在臺南市○○路上之加油站及其
      台南市○○街住處等處，以每次每小包一、二千元之價錢販賣海洛因予寅○○
      （綽號土虱），前後約十次。
（四）於九十二年十二月起至九十三年一月十五日止，在臺南市○○○路園地舞廳等
      處，以每次一千元之價錢販賣海洛因予乙○○，前後二次。
（五）於九十二年十二月起至九十三年一月止，在台南市○○○路文化中心附近或其
      台南市○○街住處，以每次五千元之價錢販賣海洛因予卯○○，前後五次。
（六）於九十二年間，在台南市某處「豆花店」及其台南市○○街住處，以每次一千
      元之價錢販賣海洛因予丑○○，約一、二次，另以五百元、二千五百元之價錢
      販賣安非他命予丑○○，前後二次。
（七）於九十三年一月份，在臺南市○○○路○段「文化中心」附近或台南縣永康市
      ○○街一三八巷六○號，以每次一至三千元之價錢販賣安非他命予丁○○（綽
      號寶貝），前後約一、二十次。
三、嗣於九十三年一月二十八日上午九時四十分許，為警持搜索票至臺南市○○路○
    段四九九號六樓之六搜索而查獲，並扣得第一級毒品海洛因七包（淨重五‧一二
    公克）、安非他命二包（淨重三‧○七公克）、及癸○○所有供販毒所用之玻璃
    管一支、分裝鏟一支、磅秤一台、分裝塑膠管一支、葡萄糖一罐、夾鍊袋六包、
    封口機一台、塑膠管八支、帳本二本、現金八萬元（供購買毒品販賣所用）及0
    000000000號、0000000000號行動電話（含晶片）二支等物
    。
四、案經臺南市警察局第四分局報請臺灣臺南地方法院檢察署檢察官偵查起訴。
    理  由
一、訊據被告於本院審理時坦承上情，與另案被告己○○（九十三年二月二十七日偵
    訊筆錄），另案被告戊○○（九十三年三月二十四日、九十三年四月十六日、九
    十三年五月十二日偵訊筆錄）供述販賣毒品海洛因之情節：及證人壬○○（九十
    二年十月三十日警詢筆錄、九十三年二月四日偵訊筆錄），證人辛○○（九十二
    年十一月二十日警詢筆錄、九十三年二月十日、九十三年三月十八日偵訊筆錄）
    ，證人寅○○（九十二年十月三十日警詢筆錄、九十三年二月十日偵訊筆錄），
    證人丁○○（九十三年四月二十三日偵訊筆錄、九十三年十一月十八日本院審理
    筆錄），證人乙○○（九十三年一月十五日警詢筆錄、九十三年一月十五日偵訊
    筆錄），證人卯○○（九十三年五月十一日偵訊筆錄、九十三年十一月十八日本
    院審理筆錄），證人甲○○（九十三年十一月十八日本院審理筆錄）等人證述購
    買毒品之情節；證人即司法警察邱玉麟、劉嘉慶（見九十三年五月七日偵訊筆錄
    ）證述搜索過程之情節，互核相符，此外，並有台灣台南地方法院檢察署九十二
    年十二月十日就0000000000號行動電話核發之通訊監察書（九十二年
    庚○惟學聲監字第○○○五○一號）及通話譯文，本院核發之搜索票、台南市警
    察局第四分局搜索、扣押筆錄附卷足參，另有第一級毒品海洛因七包（淨重五‧
    一二公克）、安非他命二包（淨重三‧○七公克）、玻璃管一支、分裝鏟一支、
    磅秤一台、分裝塑膠管一支、葡萄糖一罐、夾鍊袋六包、封口機一台、塑膠管八
    支、帳本二本、八萬元及0000000000號、0000000000號行
    動電話（含晶片）二支等物扣案可資佐證。被告自白核與事實相符，應堪採信。
    本件事證明確，被告連續販賣毒品海洛因、安非他命之犯行應堪認定。
二、再按，海洛英、安非他命物稀價昂，取得不易，且為政府嚴予查緝之違禁物，販
    賣者刑責甚重，苟無利可圖，衡情應無甘冒被查緝之危險而平價無端代他人轉交
    ，故堪認被告販入海洛英、安非他命之價格必較販出之價格為低而有從中牟取差
    額利潤之意圖甚明。末查，雖被告與證人供述販賣、購買之毒品次數及數量或有
    出入，此或係因時間已久記憶模糊所致，本院依罪疑惟輕之原則，認以證人壬○○向被告購買海洛因金額為（十次，二千元）二萬元，安非他命金額為（十次，
    二千元）二萬元，證人辛○○向被告購買海洛因金額為（十次，一千元）一萬元
    ，證人寅○○向被告購買海洛因金額為（十次，一千元）一萬元，證人丁○○向
    被告購買安非他命金額為（十次，一千元）一萬元，證人乙○○向被告購買海洛
    因金額為（二次，一千元）二千元，證人卯○○向被告購買海洛因金額為（五次
    ，五千元）二萬五千元，證人丑○○向被告購買海洛因金額為（一次，一千元）
    一萬元，向被告購買安非他命金額為（二次，五百、二千五百元）三千元，較有
    利於被告。從而被告販賣毒品海洛因所得金額合計六萬八千元，販賣毒品安非他
    命所得金額合計三萬三千元。應依毒品危害防制條例第十九條第一項之規定諭知
    沒收，如全部或一部不能沒收時，以其財產抵償之。
三、按海洛因、安非他命分屬毒品危害防制條例第二條第二項第一、二款所稱之第一
    、二級毒品。核被告所為，係犯毒品危害防制條例第四條第一項之販賣第一級毒
    品罪及同條第二項之販賣第二級毒品罪。被告與己○○、子○○、戊○○、巳○○及綽號「阿偉」等姓名、年籍不詳之成年人就上開販賣海洛因、安非他命犯行
    間，有犯意聯絡及行為分擔，應論共同正犯。其販賣前後持有第一、二級毒品海
    洛因之低度行為，應為販賣之高度行為所吸收，不另論罪。被告先後多次販賣海
    洛因、安非他命之行為，時間緊接，方法相同，所犯係犯罪構成要件相同之罪名
    ，顯係出於概括犯意為之，均為連續犯，應依連續犯之規定各論以一罪，被告販
    賣安非他命部分併加重其刑，另販賣海洛因部分就罰金刑部分加重其刑。被告販
    賣安非他命、海洛因之法定刑為死刑、無期徒刑部分，依法不得加重。被告所犯
    連續販賣海洛因、安非他命之犯行，犯意各別、構成要件不同，應分論併罰。原
    審酌被告明知安非他命、海洛因對人體之危害，竟為圖私利販賣毒品，足以使購
    買施用者導致精神障礙、性格異常，甚至造成生命危險之生理成癮性及心理依賴
    性，戕害國民身心健康，惡性非輕、且從集團之人員分工之綿密可知其販賣毒品
    次數、數量甚多，其行為危害社會甚為嚴重，況其於八十五年間亦因販賣安非他
    命經本院判處有期徒刑六年六月，仍不知向善，於假釋期間重操舊業，顯無悔意
    及其犯罪後態度等一切情狀，對被告量處如主文所示之刑及定其應執行刑，以示
    懲儆。又既經本院判處無期徒刑，爰併依刑法第三十七條第一項規定宣告褫奪公
    權終生。
四、扣案之白色粉末七小包經檢驗結果係第一級毒品海洛因（驗餘淨重合計五．一二
    公克），白色結晶二包經檢驗結果係第二級毒品安非他命（驗餘淨重合計三．○
    七公克），有法務部調查局九十三年三月十八日調科壹字第二○○○○四七○五
    號、九十三年四月一日調科壹字第○九三六二四一一六四○號鑑定通知書影本各
    一紙附卷可稽，爰依毒品危害防制條例第十八條第一項前段之規定，予以宣告沒
    收銷燬之。
      另扣案之玻璃管一支、分裝鏟一支、磅秤一台、分裝塑膠管一支、葡萄糖一罐
    、夾鍊袋六包、封口機一台、分裝塑膠管八支、帳本二本、八萬元及00000
    00000號、0000000000號行動電話（含晶片）二支等物係被告所
    有，供販賣海洛因、安非他命所用之物，業據被告於本院九十三年五月二十日準
    備程序時供明在卷，爰依法宣告沒收之。
      另0000000000號、0000000000號行動電話二只未予扣案
    ，無法證明尚未滅失，為免將來執行困難，爰不另為沒收之諭知，再注射針筒五
    支，吸食器一組，並非直接供本案犯罪所用之物，爰均不為沒收之諭知。
五、公訴意旨另認被告癸○○於九十二年十二月間起至九十三年一月止，在台南市「
    中國城戲院」附近等處，以每小包一千元之代價，販賣海洛因予辰○○，前後二
    次。因認被告癸○○此部分亦涉有違反毒品危害防制條例第四條第一項之連續販
    賣第一級毒品罪。按犯罪事實應依證據認定之，無證據不得認定犯罪事實；不能
    證明被告犯罪者，應諭知無罪之判決，刑事訴訟法第一百五十四條第二項、第三
    百零一條第一項分別定有明文。又按認定不利於被告之事實，須依積極證據，苟
    積極證據不足為不利於被告事實之認定時，即應為有利於被告之認定，更不必有
    何有利之證據；認定犯罪事實所憑之證據，雖不以直接證據為限，間接證據亦包
    括在內，然而無論直接或間接證據，其為訴訟上之證明，須於通常一般之人均不
    致有所懷疑，而得確信為真實之程度者，始得據為有罪之認定，倘其證明尚未達
    於此一程度，而有合理性懷疑存在時，即不得遽為被告犯罪之認定（最高法院三
    十年上字第八一六號、七十六年臺上字第四九八六號判例意旨參照）。本件公訴
    人認被告涉犯前揭連續販賣第一級毒品罪嫌，無非係以證人辰○○之警、偵訊筆
    錄及證人即司法警察劉嘉慶於偵訊中之證述為主要依據，上情業經被告否認，辯
    稱：伊並不認識證人辰○○等語。
經查：
（一）證人辰○○於警訊時證稱：共向癸○○買二次海洛因，以其電話000000
      0000撥打癸○○電話0000000000。第一次是於九十二年三月中
      旬在東門城附近，第二次是於九十二年四、五月，也是在東門城附近。每次一
      千元買一小包海洛因（見九十三年一月二十八日警訊筆錄）。
（二）證人辰○○於偵訊時證稱：九十三年一月二十八日打0000000000電
      話給癸○○，要買一千元海洛因，電話是朋友給他的，是朋友叫他替其買毒品
      。之前有二次（九十二年十二月和九十三年一月間）打上述電話向癸○○買過
      毒品，都約在中國城戲院後面或運河旁（見九十三年二月十日偵訊筆錄）。
        比較證人辰○○之警詢、偵訊筆錄，即可發現證人不論購買海洛因時間、地
      點，警詢（九十二年三月，四、五月間，在東門城附近）、偵訊（九十二年十
      二月和九十三年一月間，中國城戲院後面或運河旁）證述均不一致。
（三）況證人辰○○於九十三年十二月二十八日本院審理行交互詰問時結證：海洛因
      是向新營的一位朋友，綽號叫榮仔的購買。九十三年一月二十八日下午二點多
      ，我問朋友肥仔有無地方可購買毒品，肥仔給我一支電話，打過去之後，那個
      人約我在中國城，我過去之後，就被警察抓了。之前不曾用這種方式買毒品。
      我在警訊時人不舒服，警察說幫忙一下，你如果想趕快回去，就指認。我從頭
      到尾都跟被告癸○○不認識，偵訊會供出毒品來源是被告癸○○，是因我在警
      察局已經指認他了，我怕如果偵訊時改變口供會害了自己，我在檢察官那裡說
      跟被告買毒品是說謊，在法庭的被告是在一月二十八日在警局製作筆錄才有看
      過他本人等語。從證人於本院審理時之筆錄更指稱：其並不認識被告癸○○，
      其所購買毒品之對象並非被告癸○○或其集團成員等語，互核其警詢、偵訊及
      本院審理時之供述內容，顯然存有前後不一之重大瑕疵，而不能盡信其於警詢
      、偵訊之證述。再依證人即司法警察劉嘉慶於偵訊中僅證稱：「搜索過程00
      00000000號行動電話有人來電，電話由我接，我接時只說喂，對方就
      發話說『兄，我要處理一，要約在何處』‧‧‧我們就到中國城附近等，將辰
      ○○請到分局說明」（見九十三年五月七日偵訊筆錄），然從證人劉嘉慶與辰
      ○○二人對話中，不僅無法知道購買之數量、價錢，且證人辰○○所稱之『兄
      』是否指被告癸○○亦無法證明，綜上所述，證人辰○○前開證言，前後不一
      ，縱佐以證人辰○○係因撥打被告持有之0000000000行動電話，因
      而遭警帶回警局協助調查及其施用毒品海洛因之素行，其所為之證明仍未達於
      通常一般之人不致有所懷疑，而確信其為真實之程度，即有合理懷疑存在，揆
      諸前開說明，即不得據為不利被告之認定。此外，復查無其他積極證據足資證
      明被告確有上開販賣毒品海洛因與證人辰○○之犯行，惟被告此部分之犯行，
      公訴人既認與其前開論罪科刑部分有連續犯之裁判上一罪關係，爰不另為無罪
      之諭知，附此敘明。
據上論斷，應依刑事訴訟法第二百九十九條第一項前段，毒品危害防制條例第四條第
一項、第二項、第十八條第一項、第十九條第一項，刑法第十一條前段、第二十八條
、五十六條、第五十一條第四款、第三十七條第一項，判決如主文。
本案經檢察官丙○○到庭執行職務。
中      華      民      國      九十四    年     一      月    十一     日
                                  臺灣臺南地方法院刑事第十庭
                                    審判長法  官  鄭  文  祺
                                          法  官  林  中  如
                                          法  官  蔡  奇  秀
右正本證明與原本無異。
如不服本判決，應於送達後十日內，向本院提出上訴狀。
                                          書記官  韓  雪  青
中      華      民      國      九十四    年     一      月    十二     日
附表：
玻璃管壹支、分裝鏟壹支、磅秤壹台、分裝塑膠管壹支、葡萄糖壹罐、夾鍊袋陸包、
封口機壹台、分裝塑膠管捌支、帳本貳本、新台幣捌萬元及0000000000號
、0000000000號行動電話（含晶片）貳支。
附錄法條：
毒品危害防制條例第四條第一、二項：
製造、運輸、販賣第一級毒品者，處死刑或無期徒刑；處無期徒刑者，得併科新台幣
一千萬元以下罰金。
製造、運輸、販賣第二級毒品者，處無期徒刑或七年以上有期徒刑，得併科新台幣七
百萬元以下罰金。
